【裁判字號】    99,家聲,175
【裁判日期】    990420
【裁判案由】    大陸地區裁判認可
【裁判全文】
臺灣板橋地方法院民事裁定             99年度家聲字第175號
聲  請  人  乙○○
代  理  人  丙○○
相  對  人  甲○○
上列當事人間請求認可大陸地區裁判事件，本院裁定如下：
    主    文
大陸地區福建省霞浦縣人民法院（二○○六）霞民初字第三八七
號民事判決，應予認可。
聲請程序費用由相對人負擔。
    理    由
一、按「在大陸地區作成之民事確定裁判、民事仲裁判斷，不違
    背臺灣地區公共秩序或善良風俗者，得聲請法院裁定認可」
    ；惟「以在臺灣地區作成之民事確定裁判、民事仲裁判斷，
    得聲請大陸地區法院裁定認可為執行名義者，始適用之」，
    我國臺灣地區與大陸地區人民關係條例第74條第1項、第3項
    定有明文。
二、本件聲請意旨略以：聲請人與相對人甲○○原係夫妻，因感
    情破裂，業經大陸地區福建省霞浦縣人民法院（2006）霞民
    初字第387 號民事判決離婚確定，並經財團法人海峽交流基
    金會驗證屬實（民國99年核字第22266 參照），爰依臺灣地
    區與大陸地區人民關係條例第74條第1 項規定，聲請鈞院裁
    定認可該民事確定判決等語，並提出經大陸地區福建省霞浦
    縣公證處公證之民事判決書影本、生效證明書影本，及經財
    團法人海峽交流基金會認證之公證書、戶籍謄本等件為憑。
三、按中華人民共和國最高人民法院於西元1998年即民國87年1
    月15日通過公布，自87年5 月26日起施行之法釋字第（1998
    ）11號「最高人民法院關於人民法院認可臺灣地區有關法院
    民事判決的規定」之司法解釋，其中第2 條規定：「臺灣地
    區有關法院的民事判決，當事人的住所地、經常居住地或者
    被執行財產所在地在其他省、自治區、直轄巿的，當事人可
    以根據本規定向人民法院申請認可」，有我國臺灣高等法院
    87年7月28日（87）院仁文速字第10023號函暨檢附中華人民
    共和國最高人民法院法釋字第（1998）11號「最高人民法院
    關於人民法院認可臺灣地區有關法院民事判決的規定」之司
    法解釋可稽，是以在我國作成之民事確定判決，因前開規定
    施行得以聲請中華人民共和國人民法院之認可，故中華人民
    共和國人民法院作成之民事確定裁判、民事仲裁判斷，亦得
    聲請我國法院裁定認可。又查，聲請人提出中華人民共和國
    福建省霞浦縣人民法院於西元2006年6 月22日所為之（2006
    ）霞民初字第387 號民事確定判決係以：「原、被告經政府
    登記結婚，屬合法婚姻，應受法律保護。雙方在結婚後未共
    同生活，至今已分居兩年多，互不履行夫妻義務，被告也同
    意離婚，原、被告無和好可能，可認定夫妻感情已破裂，原
    告主張離婚的訴訟請求，本院應予支持」為由，而判決聲請
    人與相對人離婚在案，核與我國民法第1052條第2 項：「有
    前項以外之重大事由，難以維持婚姻者，夫妻之一方得請求
    離婚」之精神相符，亦不違背我國公共秩序或善良風俗，爰
    依臺灣地區與大陸地區人民關係條例第74條第1 項之規定，
    准許聲請人所請，認可該中華人民共和國之民事確定判決。
四、依非訟事件法第21條第2 項、民事訴訟法第78條及第95條，
    裁定如主文。
中    華    民    國    99    年    4    月     20    日
                              家事法庭法  官  古秋菊
以上正本係照原本作成。
如對本裁定抗告須於裁定送達後十日內向本院提出抗告狀。
中    華    民    國    99    年    4    月     20    日
                                      書記官  林佩萱

司法院資訊處製作；財團法人民間司法改革基金會備份。
